臺灣板橋地方法院刑事判決　　　　　　　　　　　　九十一年度易字第一二七六號
　　公　訴　人　臺灣板橋地方法院檢察署檢察官
　　被　　　告　丙○○
右列被告因過失傷害案件，經檢察官提起公訴（九十一年度偵字第二五○七號），本
院判決如左：
    主      文
丙○○因過失傷害人，處拘役貳拾伍日，如易科罰金，以佰元折算壹日。
    事      實
一、丙○○之母林鑾英與甲○○分係居住於臺北縣三重市○○○路一五八巷三十六號
    二樓、一樓之鄰居，嗣於民國（下同）九十年十月二十四日十五時許，丙○○因
    該處水管修繕之費用負擔問題，乃至臺北縣三重市○○○路一五八巷三十六號一
    樓門口與甲○○理論，又因甲○○之女陳寶釵在旁斥責丙○○：「你只會欺負女
    人」、「我弟弟不像你在當流氓」等語，致使丙○○情緒更形激動，伴隨言語而
    有劇烈之肢體動作，而其原應注意避免手部碰及面前之鐵門而波及斯時站立於鐵
    門另一側年邁之甲○○（十八年四月二十六日生），而依當時之情況，復非不能
    注意，其竟疏於注意而於爭吵中手部碰及該鐵門，而該鐵門再撞及甲○○，致甲○○重心不穩而倒地，受有左手手腕扭傷腫痛、第一腰椎壓迫性骨折等傷害。
二、案經甲○○訴由臺北縣政府警察局三重分局移送臺灣板橋地方法院檢察署檢察官
    偵查起訴。
    理      由
一、訊據被告丙○○坦承於前揭時地因水管修繕問題，與告訴人甲○○母女滋生口角
    及告訴人甲○○確有倒地受傷等情，惟矢口否認有被訴過失傷害之犯行，辯稱：
    伊與告訴人之女兒吵架時，告訴人因誤認伊欲出手毆打其女，乃出手推伊，致雙
    方因重心不穩均往後跌倒云云。然查：
（一）證人乙○○於警訊中陳稱：「因丙○○站在甲○○的家門口理論，甲○○則站
      在門後與丙○○對話，丙○○因理論時說話比較大聲，動作比較大，一不小心
      推到甲○○的家門，門撞到甲○○致其身體倒地受傷。」（見偵卷第八頁背面
      ），嗣於本院審理中復到庭結證稱：「（被告和告訴人因何事爭吵？經過情形
      如何？）我的住家在他們的前面，當天我回家要拿工具，經過該處聽到吵架的
      聲音，我是巡邏隊的隊員要幫里民排解糾紛所以我才會停下來，後來里長、派
      出所管區也有來，我看到他們因為屋後的水管而吵架，當時被告、告訴人及她
      女兒三人在一樓罵來罵去，被告在罵的時候有比手畫腳，當時他們在一樓門口
      吵架，一樓的鐵門是往外半開的，告訴人站在門後，被告是站在門前，告訴人
      的女兒站在門的旁邊，我站在旁邊可以清楚的看到及聽到他們吵架的情形，被
      告和告訴人的女兒吵架的時候被告會習慣性的比手畫腳，手去碰到鐵門，因為
      告訴人站在門後，鐵門就碰到告訴人跌倒在地，後來里長、管區有來，里長說
      看水管損失多少由他來付，但被告不要，所以調解不成，管區也很生氣。」、
      「（被告有無出手打到告訴人？）被告沒有碰到告訴人，是鐵門去撞到告訴人
      的，被告吵架的時候大聲嚷嚷，且動作很大，其實被告是和告訴人的女兒吵架
      手碰到鐵門，被告是否是故意的我不知道。」（見本院九十一年五月十七日訊
      問筆錄）；嗣經本院於九十一年五月二十一日會同被告丙○○、告訴人甲○○
      及證人乙○○至案發地點（臺北縣三重市○○○路一五八巷三十六號一樓前）
      履勘，並請證人乙○○指出斯時伊與被告丙○○、告訴人甲○○之位置，核與
      其所證情形吻合，且其與被告丙○○、告訴人甲○○間之距離經測量約僅二百
      七十公分（見本院九十一年五月二十一日勘驗筆錄〈含所拍攝之照片四幀〉）
      ，衡情其應可明確目睹事情之經過；再者，被告丙○○、告訴人甲○○亦均稱
      與證人乙○○間並無何讎隙、恩怨（見本院九十一年五月二十四日審判筆錄）
      ，是證人乙○○當無甘冒偽證罪而為虛偽陳述之必要，所為證詞自堪採信。而
      被告丙○○斯時原應注意避免手部碰及其面前之鐵門而波及斯時站立於鐵門另
      一側年邁之甲○○，而依當時之情況，復非不能注意，其竟疏於注意而於爭吵
      中手部碰及該鐵門，而該鐵門再撞及甲○○，致甲○○重心不穩而倒地，其有
      過失灼然。
（二）又告訴人受有左手手腕扭傷腫痛、第一腰椎壓迫性骨折一節，亦有祜民綜合醫
      院於九十年十月二十四日出具之診斷證明書（乙診字第四九二四一五號）、臺
      北縣立三重醫院九十年十月二十九日出具之甲種診斷證明書〈北縣重醫診字第
      九○七六八六號〉、九十年十一月六日出具之甲種診斷證明書〈北縣重醫診字
      第九○七九一七號〉附卷可稽（見偵卷第十一頁、第十二頁及本院卷），而被
      告丙○○之上開過失行為足認與告訴人所受之此等傷害間有相當因果關係存在
      。
二、從而，本案事證已臻明確，被告犯行洵堪認定，自應依法論科。
三、核被告丙○○所為，係犯刑法第二百八十四條第一項前段之過失傷害罪。爰審酌
    被告因細故與人爭吵，其間因動作過大而撞及鐵門再波及告訴人之過失情節、品
    行、智識程度、所生危害及犯罪後未賠償告訴人，且未對告訴人表示歉意等一切
    情狀，量處如主文所示之刑，並諭知如易科罰金之折算標準，以資儆懲。
據上論斷，應依刑事訴訟法第二百九十九條第一項前段，刑法第二百八十四條第一項
前段、第四十一條第一項前段，罰金罰鍰提高標準條例第一條前段、第二條，判決如
主文。
本案經檢察官顏世翠到庭執行職務。
中      華      民      國      九十一      年    五      月   三十一   日
                                      臺灣板橋地方法院刑事第五庭
                                          法  官  陳  鴻  清
右正本證明與原本無異。
如不服本判決應於送達後十日內向本院提出上訴狀。
                                          書記官  林  蔚  然
中      華      民      國      九十一      年    六      月     五     日
附錄本案論罪科刑法條全文：
刑法第二百八十四條：
因過失傷害人者，處六月以下有期徒刑、拘役或五百元以下罰金，致重傷者，處一年
以下有期徒刑、拘役或五百元以下罰金。
從事業務之人，因業務上之過失傷人者，處一年以下有期徒刑、拘役或一千元以下罰
金，致重傷者，處三年以下有期徒刑、拘役或二千元以下罰金。
